【裁判字號】    90,易,3153
【裁判日期】    901213
【裁判案由】    詐欺
【裁判全文】
臺灣板橋地方法院刑事判決                          九十年度易字第三一五三號
    公  訴  人  臺灣板橋地方法院檢察署檢察官
    被      告  甲○○
右列被告因詐欺案件，經檢察官提起公訴（九十年度偵字第一０八二二號），本院判
決如左：
    主    文
甲○○共同連續意圖為自己不法之所有，以詐術使人將本人之物交付，處有期徒刑壹
年拾月，緩刑伍年。
    事   實
一、甲○○於民國（下同）八十八年六月間某日，見自由時報刊登「徵人至銀行開戶
    」之廣告，即以廣告上所載電話與真實姓名不詳之林姓成年男子聯絡後，對於將
    所開戶之支票帳戶借予素不相識之人使用，顯係供他人開立無法兌現之支票（俗
    稱芭樂票）而不法使用之事實有預見，惟因需款恐急，仍不違其本意，即與該林
    姓男子基於意圖自己不法所有之概括犯意聯絡，依林姓男子之要求，先以自己名
    義分別於同年六月十五日、七月十五日、八月十九日前往華南商業銀行復興分行
    、寶島商業銀行北桃園分行、匯通商業銀行新莊分行（起訴書誤載為萬通商業銀
    行新莊分行）開立甲種支票存款帳戶，並將上開三帳戶之存摺、印章及所請領之
    支票本交付該林姓男子使用，而自該林姓男子收取每個帳戶新台幣（下同）二萬
    元之代價。嗣該林姓男子即自八十八年十二月間起至八十九年十二月底止，以甲
    ○○所申請之上開支票本，開立二百五十四張無法兌現之支票，直接或輾轉交付
    予王昆地等被害人詐取財物，詐欺金額共達五千二百二十三萬七千八百十九元（
    即開立支票面額總額）。其中票號ＣＡ0000000號、面額為十二萬五千元
    、付款行為寶島商業銀行北桃園分行之支票一紙，由王昆地因工程債務輾轉取得
    後，經提示後遭退票，王昆地始知受騙。
二、案經被害人王昆地訴請台灣板橋地方法院檢察署檢察官偵查起訴。
    理    由
一、訊據被告甲○○矢口否認有何詐欺犯行，辯稱：因為伊不知道他們會亂用支票才
    會將支票本交給該男子，當時他說要好好使用支票，且會將票款匯入云云。查：
    被告既自承並不認識林姓男子，且對該男子會開立之支票金額若干及有無資力等
    均一無所悉，其如何確定該林姓男子會依約將票款匯入，又其係成年人，其受指
    示開立支票帳戶後以每帳戶二萬元之代價出售帳戶支票本予素不相識之林姓男子
    ，焉有不知林姓男子係欲利用上開支票帳戶開立不兌現之支票用以詐財之理，足
    認其顯有遭不法使用之預見，然其仍不違背其本意同意交付支票本，其與林姓男
    子間有意圖自己不法所有之犯意聯絡而施用詐術無疑，本件復有被告前往華南商
    業銀行復興分行、寶島商業銀行北桃園分行、匯通商業銀行新莊分行開立甲種支
    票存款帳戶開戶資料及被告支票帳號存款不足退票紀錄明細表一份附卷可稽，本
    件事證已明，被告犯行堪以認定。
二、核被告所為，係犯刑法第三百三十九條第一項詐欺取財罪。其與不詳姓名年籍之
    林姓成年男子間，就前開犯行有犯意聯絡及行為分擔，為共同正犯。被告與林姓
    男子先後多次開立無法兌現之支票交付他人詐取財物之犯行，時間緊接、  構成
    要件相同，顯係基於同一概括犯意反覆為之，為連續犯，依法應以一罪論，並加
    重其刑。爰審酌被告貪圖小利，而對社會金融秩序造成重大危害及其犯罪手段、
    犯後態度尚佳等一切情狀，量處如主文所示之刑。末查被告前未曾受有期徒刑以
    上刑之宣告，有卷附臺灣高等法院檢察署刑案紀錄簡覆表乙紙可按，其因一時失
    慮誤蹈刑章，經此偵審教訓，當知所警惕，信無再犯之虞，本院認其所宣告之刑
    以暫不執行為適當，併諭知緩刑五年，以啟自新。
據上論斷，應依刑事訴訟法第二百九十九條第一項前段、刑法第二十八條、第五十六
條、第三百三十九條第一項、第七十四條第一款，罰金罰鍰提高標準條例第一條前段
，判決如主文。
本案經檢察官彭聖斐到庭執行職務。
中        華      民      國          九十      年    十二  月  十三    日
                                  臺灣板橋地方法院刑事第二庭
                                          法  官  古  秋  菊
右正本證明與原本無異。
如不服本判決，應於判決送達後十日內，向本院提出上訴狀。
                                          書記官  蕭  詩  穎
中        華      民      國        九十        年   十二   月   十三   日
附錄本案論罪科刑法條全文
中華民國刑法第三百三十九條
(普通詐欺罪)
意圖為自己或第三人不法之所有，以詐術使人將本人或第三人之物交付者，處五年以
下有期徒刑、拘役或科或併科一千元以下罰金。
以前項方法得財產上不法之利益或使第三人得之者，亦同。
前二項之未遂犯罰之。


司法院資訊處製作；財團法人民間司法改革基金會備份。
